臺灣高等法院高雄分院刑事判決　　　　94年度上訴字第1099號
上　訴　人　臺灣高雄地方法院檢察署檢察官
被　　　告　甲○○
　　　　　　　　　　　2樓
上列上訴人因被告違反電子遊戲場業管理條例案件，不服臺灣高
雄地方法院94年度訴字第1810號中華民國94年7 月14日第一審判
決（起訴案號：臺灣高雄地方法院檢察署94年度偵字第4659 號
、第4703號、第5334號、第5464號、第5714號、第5950號、第
7686號、第8752號、移送併辦案號：94年度偵字第12544 號），
提起上訴及移送併辦（案號：94年度核退偵字第232 號），本院
判決如下：
    主  文
原判決關於違反電子遊戲場業管理條例罪及定執行刑部分，均撤
銷。
甲○○共同連續違反未依電子遊戲場業管理條例之規定辦理營利
事業登記者，不得經營電子遊戲場業規定，處有期徒刑柒月，扣
案如附表所示之物，均沒收之。
    事  實
一、甲○○明知經營電子遊戲場業，須依電子遊戲場業管理條例
    相關規定辦理營利事業登記，未經允許，不得經營電子遊戲
    場業，竟未向主管機關高雄縣政府及高雄市政府辦理營業許
    可，而基於經營電子遊戲場業之概括犯意，連續於：
(一)、自民國93年12月15日後某日起，至同月22日晚間7 時50分許
    止，在高雄市○鎮區○○路82號之「界揚超商」內，擺設電
    子遊戲機「滿貫大亨」、「大舞台」各2 台及「新象王」3
    台（均含IC板各1 塊），供不特定人投幣打玩，而違法經營
    電子遊戲場業（無換取財物或現金之賭博行為），嗣於同月
    22日晚間7 時50分許，為警當場查獲，並扣得如附表編號(一)
    所示之電子遊戲機「滿貫大亨」、「大舞台」各2 台、「新
    象王」3 台、代幣5748枚、帳冊1 本及積分卡128 張。
(二)、自94年1 月2 日起，至同月14日晚間11時25分許止，在高雄
    縣鳳山市○○路102 號之「巨蛋超商」內，擺設電子遊戲機
    「孔雀王二代」、「滿貫大亨」及「小瑪莉」各1 台（均含
    IC板各1 塊），供不特定人投幣打玩，而違法經營電子遊戲
    場業（無換取財物或現金之賭博行為），嗣於同月14日晚間
    11時25分許，為警當場查獲，並扣得如附表編號(二)所示之電
    子遊戲機「孔雀王二代」、「滿貫大亨」及「小瑪莉」各1
    台。
(三)、自94年1 月15日起，至同月28日晚間10時45分許止，在高雄
    縣鳥松鄉○○村○○路172 號之「富而樂超商」內擺設電子
    遊戲機「魔法球」1 台（含IC板1 塊，共擺設7 台，其餘6
    台未插電營業），供不特定人投幣打玩，而違法經營電子遊
    戲場業（無換取財物或現金之賭博行為），嗣於同月28日晚
    間10時45分許，為警當場查獲，並扣得如附表編號(三)所示之
    電子遊戲機「魔法球」1 台及該電子遊戲機內經營電子遊戲
    場業所得之共計新台幣（下同）110 元之硬幣。
(四)、自94年1 月14日後2 、3 日某時起至同年2 月18日晚間6 時
    17分許止，在高雄縣鳳山市○○路102 號之「巨蛋超商」內
    ，擺設電子遊戲機「小兵立大功　」、「滿貫大亨」及「賽
    馬」各1 台及「超級大舞台」2 台（除「賽馬」內含IC板2
    塊外，其餘均含IC板各1 塊），供不特定人以1 元兌換1 分
    之對價，支付店員金錢，再由店員開機台予顧客打玩之方式
    ，而違法經營電子遊戲場業（無換取財物或現金之賭博行為
    ），並僱用與之有犯意聯絡之店員施隆棋（另案偵辦）作收
    取金錢及為客人開台之工作，嗣於同年2 月18日晚間6 時17
    分許，為警當場查獲，並扣得如附表編號(四)所示之電子遊戲
    機「小兵立大功」、「滿貫大亨」及「賽馬」各1 台及「超
    級大舞台」2 台。
(五)、自94年2 月5 日起至同月12日凌晨0 時35分許止，在高雄縣
    鳳山市○○路○段401 號之「界揚超商」內，擺設電子遊戲
    機「魔法球」、「戰象」、「大舞台」、「超級大舞台」及
    「喜從天降」各1 台（均含IC板各1 塊），供不特定人以投
    入硬幣或向店員兌換之代幣打玩之方式，而違法經營電子遊
    戲場業（無換取財物或現金之賭博行為），嗣於同年2 月12
    日凌晨0 時35 分 許，為警當場查獲，並扣得如附表編號(五)
    所示之「魔法球」、「戰象」、「大舞台」、「超級大舞台
    」及「喜從天降」各1 台及該電子遊戲機內經營電子遊戲場
    業所得之共計180 元之硬幣。
(六)、自94年2 月12日起至同月16日晚間8 時許止，在高雄市三民
    區○○○路272 號之「界揚超商」內，擺設電子遊戲機之娃
    娃機1 台（含IC板1 塊），供不特定人以投入硬幣打玩之方
    式，而違法經營電子遊戲場業（無換取財物或現金之賭博行
    為），嗣於同年2 月12日凌晨0 時35分許，為警當場查獲，
    並扣得如附表編號(六)所示之娃娃機1 台（含IC板1 塊）。
(七)、自94年1 月28日後某日起，至同年3 月22日晚間9 時40分許
  　止，在高雄縣鳥松鄉○○村○○路172 號之「富而樂超商」
    內，擺設電子遊戲機「龍鳳」、「金象王」、「大舞台」、
    「超級大舞台」各1 台及「滿貫大亨」3 台（均含IC 板 各
    1 塊），供不特定人投幣打玩，而違法經營電子遊戲場業（
    無換取財物或現金之賭博行為），並僱用與之有犯意聯絡之
    店員陳宜蓁（另案偵辦）為客人兌換零錢，嗣於同年3 月22
    日晚間9 時40分許，為警當場查獲，並扣得如附表編號(七)所
    示之電子遊戲機「龍鳳」、「金象王」、「大舞台」、「超
    級大舞台」各1 台及「滿貫大亨」3 台及該電子遊戲機內經
    營電子遊戲場業所得之硬幣計3,480元。
(八)、自94年1 月10日起，擅自在高雄縣梓官鄉○○路227 號1 樓
    「夏威夷便利超商」內，擺設電子遊戲機「滿貫大亨」、「
     金龍鳳」、「超極大舞台」、「劍龍電子遊戲機」、「賽
     馬電子遊戲機」各1 台，供不特定人投幣打玩，違法經營
     電子遊戲場業（無換取財物或現金之賭博行為），嗣於94
     年1 月19日19時20分許，為警當場查獲，並扣得如附表編
     號(八)所示之電子遊戲機「滿貫大亨」、「金龍鳳」、「超
     極大舞台」、「劍龍電子遊戲機」、「賽馬電子遊戲機」
     各1 台（均含IC板1 塊）。
(九)、自94年2 月1 日起，迄94年2 月4 日止，與戴永莊（另案偵
    辦中）共同基於經營電子遊戲場業之犯意聯絡，並僱用姚長
    康（另案偵辦中）為店員，在高雄市前鎮區○○○路30號「
    界揚超商」內，擺設會產生聲光、影像、圖案、動作之電子
    遊戲機具滿貫大亨2 台、大舞台3 台、金象王1 台、娃娃機
    2 台、超級招財貓自動販賣機2 台、賽狗1台 、魔法球1 台
    、電腦型電子遊戲機台2 台，供不特定人投入硬幣打玩（無
    換取財物或現金之賭博行為），嗣於94年2 月4 日下午6 時
    30分許，為警當場查獲，並扣得如附表編號(九)所示之電子遊
    戲機具及該電子遊戲機內經營電子遊戲場業所得之硬幣計
    1,530元。
二、案經高雄市政府警察局三民第一分局、前鎮分局、高雄縣政
    府警察局鳳山分局、仁武分局、岡山分局移送臺灣高雄地方
    法院檢察署檢察官偵查起訴及移送併辦。
    理  由
一、訊據被告甲○○對上開事實供承不諱，核與證人許文宏、呂
    啟銘、陳宜蓁、施隆棋、戴永莊、劉米月、鄭文魁、劉桂秀
    、黃俊滄、劉明鴻、姚長康所證述之情節均相符合，並有如
    附表所示之物扣押在卷可稽，被告之自白核與事實相符，事
    證明確，其犯行堪以認定。
二、核被告甲○○上開所為，係違反電子遊戲場業管理條例第15
    條未依電子遊戲場業管理條例規定辦理營利事業登記者，不
    得經營電子遊戲場業之規定，應依同條例第22條之規定論處
    。被告就上開犯罪事實欄(四)、(七)、(九)部分，分別與另案被告
    施隆棋、陳宜蓁、戴永莊、姚長康，有犯意聯絡及行為分擔
    ，各為共同正犯。被告先後多次違反電子遊戲場業管理條例
    犯行，時間緊接，犯罪構成要件相同，顯係基於概括之犯意
    反覆為之，應依連續犯之規定論以一罪，並加重其刑。檢察
    官雖未就事實欄(八)、(九)部分之犯罪事實起訴，然該部分犯罪
    事實與起訴之違反電子遊戲場業管理條例部分，既有連續犯
    裁判上一罪之法律關係，本院自得併予審判。
三、原審對被告甲○○予以論罪科刑，固非無見，惟查被告尚有
    犯事實欄(九)之犯行，此部分原審未及併予審判，尚有未合，
    公訴人上訴意旨，執此指摘原判決不當，為有理由，應由本
    院將原判決關於違反電子遊戲場業管理條例罪及定執行刑予
    以撤銷改判；審酌被告違反電子遊戲場業管理條例規定之時
    間甚長，規模非小，且屢次經警查獲後，仍未依該條例規定
    辦理相關執照，漠視該法規定，行為實屬不該，惟念其犯後
    坦承犯行，態度尚佳等一切情狀，量處有期徒刑7 月。扣案
    如附表所示之電子遊戲機及現金，分係被告供犯罪所用、供
    犯罪預備及因犯罪所得之物，且均為被告所有，業據被告供
    陳在卷，爰均依刑法第38條第1 項第2 款、第3 款規定宣告
    沒收之。
四、原判決對妨害公務部分，已判決確定，本院不予論列。
據上論斷，應依刑事訴訟法第369 條第1 項前段、第364 條、第
299 條第1 項前段、電子遊戲場業管理條例第15條、第22條，刑
法第11條前段、第28條、第56條、第38條第1 項第2 款、第3款
，判決如主文。
本案經檢察官沈紹嘉到庭執行職務。
中　　華　　民　　國　　94　　年　　10　　月　　11 　　日
                  刑事第七庭    審判長法  官  莊飛宗
                                      法  官  黃三友
                                      法  官  黃憲文
以上正本證明與原本無異。
不得上訴。
中　　華　　民　　國　　94　　年　　10　　月　　12 　　日
　　　　　　　　　　　　　　　　　　　書記官  葉淑華
附表：
┌──┬─────────────┬────────┐
│編號│  名   稱   及   數   量  │   備    註     │
├──┼─────────────┼────────┤
│(一)  │滿貫大亨2台（含ic板2塊）  │供犯罪所用之物。│
│    │大舞台2台（含ic板2塊）    │                │
│    │新象王3台（含ic板3塊）    │                │
│    │代幣5748枚                │                │
│    │帳冊1本                   │                │
│    │積分卡128張               │                │
│    ├─────────────┼────────┤
│    │金象王2台（含ic板2塊）    │供犯罪預備之物。│
│    │滿貫大亨1 台（含ic板1塊） │                │
│    │王牌對決1 台（含ic板1塊） │                │
│    │劍龍2台（含ic板2塊）      │                │
│    │皇冠速1台（含ic板1塊）    │                │
│    │動物柏青樂1台（含ic板1塊）│                │
│    │金馬1台（含ic板1塊）      │                │
│    │金彩雙碰燈1台（含ic板1塊）│                │
├──┼─────────────┼────────┤
│(二)  │孔雀王二代1台             │供犯罪所用之物。│
│    │滿貫大亨1台               │                │
│    │小瑪莉1台                 │                │
├──┼─────────────┼────────┤
│(三)  │魔法球1 台（含ic板1塊）   │供犯罪所用之物。│
│    ├─────────────┼────────┤
│    │現金110元（硬幣）         │因犯罪所得之物。│
├──┼─────────────┼────────┤
│(四)  │超級大舞台2台（含ic板2塊）│供犯罪所用之物。│
│    │滿貫大亨1台（含ic板1塊）  │                │
│    │小兵立大功1台（含ic板1塊）│                │
│    │賽馬二人座1台（含ic板2塊）│                │
├──┼─────────────┼────────┤
│(五)  │戰象1 台                  │供犯罪所用之物。│
│    │魔法球1台                 │                │
│    │大舞台1台                 │                │
│    │麻將（喜從天降）1台       │                │
│    │超級大舞台1台             │                │
│    ├─────────────┼────────┤
│    │現金180元                 │因犯罪所得之物。│
├──┼─────────────┼────────┤
│(六)  │娃娃機1 台（含ic板1塊）   │供犯罪所用之物。│
├──┼─────────────┼────────┤
│(七)  │滿貫大亨3台（含ic板3塊）  │供犯罪所用之物。│
│    │超極大舞台1台（含ic板1塊）│                │
│    │大舞台1台（含ic板1塊）    │                │
│    │龍鳳1台（含ic板1塊）      │                │
│    │金象王1台（含ic板1塊）    │                │
│    ├─────────────┼────────┤
│    │現金3,480元               │因犯罪所得之物。│
├──┼─────────────┼────────┤
│(八)  │滿貫大亨1台（含ic板1塊）  │供犯罪所用之物。│
│    │金龍鳳1 台（含ic板1塊）   │                │
│    │超極大舞台1台（含ic板1塊）│                │
│    │劍龍電子遊戲機1台（含ic板 │                │
│    │1塊）                     │                │
│    │賽馬電子遊戲機1台（含ic板1│                │
│    │塊）                      │                │
├──┼─────────────┼────────┤
│(九)  │滿貫大亨2台（含ic板2塊）  │供犯罪所用之物。│
│    │大舞台3台（含ic板3塊）    │                │
│    │金象王1台（含ic板1塊）    │                │
│    │娃娃機2台（含ic板2塊）    │                │
│    │超級招財貓自動販賣機2台   │                │
│    │（含ic板2 塊）            │                │
│    │賽狗1台（含ic板）         │                │
│    │魔法球1台（含ic板1塊）    │                │
│    │電腦型電子遊戲機台2台     │                │
│    │ （含ic板2 塊）           │                │
│    ├─────────────┼────────┤
│    │現金1,530元               │因犯罪所得之物。│
└──┴─────────────┴────────┘
附錄本件判決論罪科刑法條：
電子遊戲場業管理條例第15條
未依本條例規定辦理營利事業登記者，不得經營電子遊戲場業。
電子遊戲場業管理條例第22條
違反第15條規定者，處行為人1 年以下有期徒刑、拘役或科或併
科新臺幣50萬元以上250萬元以下罰金。
